# 关于非同一控制下合并的问题

提问人：fanxu7788 时间：2015-06-24 14:37:04
是否成本法与收益法评估值差异过大，而最终采用收益法做为收购价，如此则不能按照成本法调整报表。建议先分析标的资产具体项目，考虑是否采用做收购日购买对价分摊评估，以便编制合并报表。

回答人：chenyiwei
赞同此观点。此时尤其需要注意按照《企业会计准则解释第 5 号》第一条的规定识别和计量被购买方符合可辨认性标准但在其自身账务中未体现的无形资产项目。